臺灣臺南地方法院刑事判決　　　　　　　　　　　　　　九十一年度訴字第四七號
　　聲　請　人　臺灣台南地方法院檢察署檢察官
　　被　　　告　甲○○
右列被告因違反毒品危害防制條例案件，經檢察官提起公訴（九十年度毒偵字第二四
二七號、九十年度毒偵緝字第五八七號、九十年度毒偵緝字第五八八號），本院判決
如左：
    主  文
甲○○連續施用第一級毒品，處有期徒刑柒月。扣案之含有第一級毒品海洛因之殘渣
袋壹只沒收銷燬；注射針筒壹支沒收。
    事  實
一、甲○○前因施用毒品案件，經依本院以八十九年度毒聲字第一二０號裁定送觀察
    、勒戒後，認無繼續施用毒品之傾向，經台灣台南地方法院檢察署檢察官於民國
    八十九年一月三十一日以八十九年度毒偵字第一六八號為不起訴處分確定。惟甲
    ○○復基於概括犯意，自八十九年二月八日回溯二十六小時內某日時起至九十年
    十一月十八日止，連續在台南縣關廟鄉等不詳地點以注射之方式施用第一級毒品
    海洛因多次，經警分別於八十九年二月八日下午二時五十分許及九十年十一月二
    十日十七時三十分許，在台南市○○路與忠義路口為警盤查及台南縣關廟鄉○○
    ○街十三號旁公廁內查獲，並起出含有第一級毒品海洛因之殘渣袋一只及注射針
    筒一支。甲○○嗣經本院以八十九年度毒聲字第一七九０號裁定送勒戒處所觀察
    、勒戒後，認有繼續施用毒品之傾向。
二、案經台南市警察局及台南縣警察局歸仁分局報告臺灣臺南地方法院檢察署檢察官
    偵查起訴。
    理  由
一、訊據被告甲○○固坦承於九十年四月間某日起至九十年十一月十八日止連續施用
    第一級毒品海洛因之事實，惟矢口否認有於八十九年二月間施用第一級毒品海洛
    因之犯行，辯稱：伊係吸食伊朋友所交付之香菸，伊不知道香菸內摻有海洛因云
    云。經查：被告於九十年四月間某日起至九十年十一月十八日止連續施用第一級
    毒品海洛因之事實，業經警於九十年十一月二十日採集尿液送驗結果呈嗎啡陽性
    反應，有台南縣衛生局之尿液檢驗成績書一紙在卷可稽，並有含有第一級毒品海
    洛因之殘渣袋一只及注射針筒一支扣案可資佐證，堪認被告施用海洛因之自白與
    事實相符。至被告辯稱：八十九年二月間並未施用海洛因，係吸食朋友所交付之
    香菸，伊不知道香菸內摻有海洛因云云。然被告於本院審理時供稱：「剛開始施
    用時，是把海洛因摻入香菸內吸用，注射與吸用的方式，感覺都一樣，施用二、
    三口後，就會身體放鬆」等語（詳本院九十一年一月二十一日審判筆錄），且參
    諸被告前曾有施用毒品之犯行，復經本院裁定令入觀察勒戒處所觀察、勒戒，被
    告就其所吸香菸內摻有海洛因之情形，豈有不知之理？是被告有吸用海洛因之故
    意至明。另按海洛因經注射入人體後，約百分之八十於二十四小內自尿中排出，
    一般而言，尿液中能否驗出嗎啡陽性反應與其投與量、投與途徑、採尿時間、個
    人體質及檢驗方法之靈敏度等有關，國外曾有文獻報導注射六毫克之海洛因鹽酸
    鹽，其代謝物嗎啡之平均可檢出時限約為二十六小時（最低檢出量為300ng/ml）
    此有有行政院衛生署藥食品驗局（八一）藥檢壹字第八一一四八八五號函影本可
    佐，此亦為本院歷次審理同類案件於職務上已知之事實，是被告於八十九年二月
    八日為警所採集之尿液既檢驗出有嗎啡陽性反應，堪認被告於八十九年二月八日
    以前二十六小時內之某日時，有非法施用海洛因之犯行，此外，復有台南市衛生
    局尿液檢驗成績書一紙在卷可稽，被告辯稱未施用第一級毒品海洛因乙節，顯係
    卸責之詞，不足採信。又被告前因施用毒品案件，經本院裁定送觀察、勒戒後，
    認無繼續施用毒品之傾向，經台灣台南地方法院檢察署檢察官以八十九年度毒偵
    字第一六八號為不起訴處分確定，其於五年內再犯毒品危害防制條例第十條之罪
    ，經裁定送觀察、勒戒後，認有繼續施用毒品之傾向，有台灣高等法院被告全國
    前案紀錄表一紙及臺灣臺南看守所九十年十二月七日南所文衛字第二０四五—九
    號函暨該所該所附設勒戒處所「有無繼續施用毒品傾向證明書」附卷可按，是足
    認被告係於不起訴處分確定後，五年內再施用毒品，經觀察、勒戒後，認有繼續
    施用毒品之傾向。本件被告甲○○二犯施用第一級毒品犯行，事證明確，應依法
    論科。
二、查海洛因依毒品危害防制條例第二條第二項第一款規定係屬第一級毒品，核被告
    所為，係犯毒品危害防制條例第十條第一項之施用第一級毒品海洛因罪，被告持
    有第一級毒品海洛因之低度行為，為施用之高度行為所吸收，不另論罪。又被告
    先後多次施用第一級毒品之犯行，時間緊接，方法相同，觸犯構成要件相同之罪
    名，顯係基於概括之犯意為之，應依連續犯規定論以一罪，並加重其刑。爰審酌
    被告前有施用毒品前科，於受不起訴處分確定後，五年內竟再施用，顯見其意志
    不堅，復參酌所犯施用毒品行為係戕害自己身心健康及其犯罪後態度等一切情狀
    ，量處如主文所示之刑，以資懲儆。
三、扣案含有海洛因之殘渣袋一只，係屬毒品，爰依毒品危害防制條例第十八條第一
    項前段之規定沒收銷燬之。另扣案之注射針筒一支，係被告所有，供施用毒品所
    用之器具，業據被告自承在卷，爰依刑法第三十八條第一項第一項第二款之規定
    沒收之。
據上論斷，應依刑事訴訟法第二百九十九條第一項前段、毒品危害防制條例第十條第
一項、第十八條第一項前段、刑法第十一條前段、第五十六條、第三十八條第一項第
二款，判決如主文。
本案經檢察官陳慧玲到庭執行職務。
中      華      民      國    九十一    年      一      月    二十九    日
                                  臺灣臺南地方法院刑事第二庭
                                          法  官  鄭  燕  璘
右正本證明與原本無異。
如不服本判決，應於判決送達後十日內，向本院提出上訴狀。
                                          書記官  田  富  蓉
中      華      民      國    九十一    年      一      月    二十九    日
附錄本案論罪科刑法條：
毒品危害防制條例第十條第一項
施用第一級毒品者，處六月以上五年以下有期徒刑。
